臺灣臺北地方法院民事判決　　　　　　93年度勞小上字第23號
上　訴　人　因思銳遊戲總局股份有限公司
　　　　　　　　　　　號8樓
法定代理人　甲○○
訴訟代理人　吳發隆律師
複代理人　　丙○○
被上訴人　　乙○○
　　　　　　　　　　　號4樓
上列當事人間請求給付工資事件，上訴人對於中華民國93年7 月
12日臺灣臺北地方法院臺北簡易庭93年度北勞小字第52號第一審
判決提起上訴，本院於94年8月17日言詞辯論終結，判決如下：
    主  文
上訴駁回。
第二審訴訟費用新台幣壹仟伍佰元由上訴人負擔。
    事  實
甲、上訴人方面：
一、聲明：求為判決：(一)原判決廢棄。(二)被上訴人在第一審簡易
    之訴駁回。
（一）原判決不利於上訴人部分均廢棄。
（二）右開廢棄部分，被上訴人於第一審之訴及假執行聲請均駁
      回。
二、陳述：除與原判決記載相同部分，予以引用外，並補稱：
（一）原審判決依「被告已將原告於92年8月份出差時所墊付之
      汽車油資及高速公路通行費計20000元全數核發與原告等
      情，為被告所不爭執」云云，據以認定「足見原告於92年
      8月份確係經被告核准被告出差，而非無故曠職甚明」乙
      節。然詳觀上訴人於93年2月16日提呈之答辯狀(四)所附「
      被證16」所示費用申請單影本，即可明顯查知上訴人在92
      年8月份所支付被上訴人之費用，乃發生於「92年7月份」
      ，與被上訴人在「92年8月份出差」無涉，原審遽為與卷
      附證據所示之事實相矛盾之判決，違反最高法院76年台上
      第728號判例要旨。
（二）證人謝佩伶於原審93年4月21日庭訊證稱：「依照（被證8
      所示）合約第3條第3項，本公司委託相對人尋找通路協助
      銷售門票，我就向乙○○表示相對人公司對於贊助演唱會
      是否有興趣，乙○○就說回去跟老闆提，但是後來都沒有
      答覆」、「乙○○跟我說他們的老闆沒有意願贊助演唱會
      」、「只有和相對人公司的董事長談遊戲代言的事，因為
      乙○○之前告訴過我，相對人公司老闆對演唱會沒有興趣
      」云云，可知上訴人與訴外人滾石公司間就該公司旗下藝
      人「五月天」樂團之「天空之城」演唱會門票包銷合作事
      宜僅達成初步協議，相關細節尚待雙方研擬；然查被證11
      所示合作備忘錄第6條內容，得知被上訴人至少早在92 年
      6月間即已擬妥前開合作備忘錄。按當時上訴人既與訴外
      人滾石公司尚未簽訂被證八所示之合約書，被上訴人如何
      預知上訴人「將來簽約後」對於贊助演唱會、包銷門票「
      將」無意願？又倘若上訴人果於92年6月間即無意願包銷
      門票，又何需於同年7月3日所簽訂之被證8所示合約書中
      ，載明協助銷售演唱會門票之條款？由上開事實得知，關
      於演唱會門票包銷合作事宜，被上訴人採取兩面手法，上
      訴人公司根本無從得知真相；被上訴人是否曾向上訴人報
      告此事，自應由被上訴人負舉證以實其說；然前開待證事
      實，被上訴人僅陳述「我是在被告公司董事長辦公室中單
      獨向董事長當面報告」云云，既無其他證據，自不能認為
      真正，原審判決竟遽予採信，又未於理由項下說明判斷事
      實真偽之心證如何形成，其判決有違反證據法則及判決不
      備理由之違背法令。
（三）原證4所示電子郵件其文件編號為「D6674-00」，實為上
      訴人與訴外人福茂唱片音樂股份有限公司間之「線上遊戲
      商品代言合作備忘錄」。若上訴人公司對於包銷演唱會門
      票事宜既已「毫無意願」，上訴人如何能審查訴外人智郁
      電子股份有限公司與滾石公司間之契約？原審僅憑所謂「
      原告提出被告所屬營運中心主任胡龍雲所寄發之電子郵件
      及其光碟」云云，即遽予斷定上訴人「早於92年6月間即
      知悉原告已依該合約約定，尋找智郁公司為演唱會門票代
      銷通路商」，卻未於理由項下說明其未採認上訴人前開說
      明之理由，實有判決不備理由之違法。
乙、被上訴人方面：
一、聲明：上訴駁回。
二、陳述：除與原判決記載相同部分，予以引用外，並補稱：
（一）被上訴人任職上訴人公司期間所為長、短程出差，均係執
      行職務，上訴人對出差費用之核發極為嚴謹，從無獨厚被
      上訴人可言。上訴人於92年1月至7月從不認為被上訴人填
      寫外出申請單及考勤卡註記構成曠職，僅就92年8月份相
      同之事物，恣意對原告為差別待遇，違反誠信原則及信賴
      保護原則。原審命上訴人提出92年8月份的外出申請單及
      費用申請單而不提出，依民事訴訟法第345條第1項、第
      342條第3項規定，應認被上訴人主張8月份之出差為執行
      職務之事實為真。
（二）智郁公司於92年5月至8月間，為上訴人公司最大網咖通路
      商，依原證四號亦可證明上訴人於92年6月26日即清楚知
      悉智郁公司為包銷門票之網咖通路商，並予以同意。
    理  由
一、本件被上訴人經合法通知，未於言詞辯論期日到場，核無民
    事訴訟法第386條所列各款情形，爰依上訴人之聲請，由其
    一造辯論而為判決。
二、按對於小額程序之第一審裁判上訴，非以其違背法令為理由
    ，不得為之，至其上訴狀應記載上訴理由，表明下列各款事
    項：（一）原判決所違背之法令及其具體內容；（二）依訴
    訟資料可認為原判決有違背法令之具體事實；民事訴訟法第
    436條之24第2項、第436條之25分別定有明文。本件上訴人
    於上訴理由中指摘原判決違背最高法院76年台上第728號判
    例意旨等語，是其上訴合法，此合先敘明。
三、上訴人主張依被證16所示費用申請單影本，可知上訴人在92
    年8月份支付被上訴人之費用，係發生於92年7月份，與被上
    訴人在「92年8月份出差」無涉，原判決依「被告已將原告
    於92年8月份出差時所墊付之汽車油資及高速公路通行費計
    20000元全數核發與原告」等情，據以認定「原告於92年8月
    份確係經被告核准被告出差，而非無故曠職」顯與卷附證據
    所示之事實相矛盾云云。惟查，被證16所示五張申請單，出
    差的時間，包括92年7月份及8月份（見原審卷第1宗第271至
    275頁），上訴人對此並不爭執，僅以其中以92年7月份的佔
    多數，與8月份無關云云置辯（見本院卷第33頁），上訴人
    主張被證16所示費用申請單，完全與92年8月份之出差無涉
    ，原判決有違背最高法院76年台上第728號判例之違法云云
    ，自不可取。又上訴人對於已經發給被上訴人所申請92年8
    月份出差時所墊付之汽車油資及高速公路通行費，並不爭執
    （見原審卷第1宗第57頁），則原判決以「上訴人不爭執已
    經發給被上訴人所申請92年8月份出差時所墊付之油資及通
    行費」，已以足以證明「原告於92年8月份係經被告核准出
    差，而非無故曠職」，為原判決取捨證據、認定事實之職權
    行使範疇，並無違反舉證責任分配情形，上訴人主張原判決
    有違反舉證責任分配之法則云云，亦不可取。
四、再按民事訴訟法第436之32條規定：「第469條第1款至第5款
    於小額事件之上訴程序準用之」，即民事訴訟法第469條第6
    款規定之「判決不備理由或理由矛盾」情形，並不得據為小
    額訴訟程序之上訴理由。故上訴人以「關於演唱會門票包銷
    合作事宜，被上訴人採取兩面手法，上訴人公司根本無從得
    知真相，被上訴人是否曾向上訴人報告此事，應由被上訴人
    負舉證責任，原判決採信被上訴人所陳述：我是在被告公司
    董事長辦公室中單獨向董事長當面報告等語，有判決不備理
    由之違法」，及「原審僅憑原告提出被告所屬營運中心主任
    胡龍雲所寄發之電子郵件及其光碟，遽予斷定上訴人早於92
    年6月間即知悉原告已依該合約約定，尋找智郁公司為演唱
    會門票代銷通路商，有判決不備理由之違法」云云，據為
    本件小額訴訟程序之上訴理由，而未具體指摘原判決有違背
    何項法規、現存判例、解釋之情事，亦與違背法令之情形不
    符。
五、綜上所述，原判決並無上訴人所指違背法令之情事，上訴人
    提起本訴，足認其上訴為無理由，應予駁回。
六、訴訟費用之負擔：本件上訴費用為1500元，應由上訴人負擔
    ，爰確定如主文第二項所示。
七、據上論結，本件上訴為無理由，依民事訴訟法第436之32第2
    項、第436條之32第1項、第449條第1項、第436條之19第1項
    、第385條第1項、第78條，判決如主文。
中　　華　　民　　國　　94　　年　　8　　月　　24　　日
                   勞工法庭    審判長法　官  張靜女
                                　　 法　官　李維心
                  　　　　　　　  　 法　官　李慈惠
以上正本係照原本作成
本件不得上訴
中　　華　　民　　國　　94　　年　　8　　月　　24　　日
                      　             書記官　王月伶
